【裁判字號】    96,訴,2583
【裁判日期】    970115
【裁判案由】    違反毒品危害防制條例
【裁判全文】
臺灣彰化地方法院刑事判決              96年度訴字第2583號
公  訴  人  臺灣彰化地方法院檢察署檢察官
被      告  甲○○
上列被告因違反毒品危害防制條例案件，經檢察官提起公訴（96
年度毒偵字第5320號），被告於本院準備程序中自白犯罪，本院
認有刑事訴訟法第273 條之1 第1 項之情形，合議裁定改依簡式
審判程序判決如下：
    主  文
甲○○施用第一級毒品，累犯，處有期徒刑拾月，扣案之第一級
毒品海洛因壹包（驗餘淨重零點壹公克）沒收銷燬之；扣案之
注射針筒壹支沒收。
    事  實
一、甲○○前於民國（下同）90年間，因施用毒品案件，經本院
    以90年度毒聲字第4581號裁定令入戒治處所施以強制戒治1
    年，嗣經本院以91年度毒聲字第2182號裁定停止戒治，所餘
    戒治期間付保護管束，又因違反保護管束情節重大，由本院
    以91年度毒聲字第2732號裁定撤銷停止戒治，令入戒治處所
    施以殘餘期間之強制戒治，迄於92年6 月10日執行完畢釋放
    ，並經本院於91年2 月27日，以91年度訴字第53號判處有期
    徒刑9 月、4 月，應執行有期徒刑1 年確定。另於94年間，
    因違反毒品危害防制條例案件，經本院於95年1 月4 日，以
    94年度訴字第954 號判決，判處有期徒刑8 月、5 月，應執
    行刑有期徒刑1 年確定（第一案）；又因竊盜案件，經本院
    於95年7 月24日，以95年度易字第256 號判決判處有期徒刑
    6 月，如易科罰金，以銀元300 元折算1 日確定（第二案）
    ；復因違反毒品危害防制條例案件，經本院於95年7 月24日
    ，以95年度訴字第945 號判決判處有期徒刑8 月（第三案）
    ；上開第二、三案件嗣由本院定其應執行刑為有期徒刑1 年
    1 月確定，再經本院以96年度聲減字第1437號裁定減為應執
    行有期徒刑6 月15日，並與第一案接續執行，而於96年9 月
    16日因縮短刑期執行完畢。詎其仍不知悔改，復基於施用第
    一級毒品海洛因之犯意，於96年10月16日上午9 時許，在彰
    化縣大村鄉○○路旁某處，以將海洛因加水混合置入針筒，
    再施打手臂的方式，施用一級毒品海洛因1 次。嗣於96年10
    月16日上午10時30分許，在彰化縣大村鄉○○村○○路64號
    對面土地公廟前為警查獲，經警採集其尿液送驗後，結果呈
    嗎啡陽性反應，並扣得第一級毒品海洛因1 包（驗餘淨重0.
    13公克）、注射針筒1 支，始查悉上情。
二、案經彰化縣警察局員林分局報請臺灣彰化地方法院檢察署檢
    察官偵查起訴，本院認有刑事訴訟法第273 條之1 第1 項之
    情形，而改依簡式審判程序審理。
    理  由
一、按除被告所犯為死刑、無期徒刑、最輕本刑為3 年以上有期
    徒刑之罪或高等法院管轄第1 審案件者外，於前條第1 項程
    序進行中，被告先就被訴事實為有罪之陳述時，審判長得告
    知被告簡式審判程序之旨，並聽取當事人、代理人、辯護人
    及輔佐人之意見後，裁定進行簡式審判程序；除簡式審判程
    序及簡易程序案件外，第1 審應行合議審判，刑事訴訟法第
    273 條之1 第1 項、第284 條之1 分別定有明文。本件被告
    甲○○所涉係死刑、無期徒刑、最輕本刑為3 年以上有期徒
    刑之罪或高等法院管轄第1 審案件以外之罪，並於本院行準
    備程序時就被訴事實為有罪之陳述，本院合議庭依前揭規定
    ，經評議結果，裁定改由受命法官獨任行簡式審判程序，先
    予敘明。
二、上揭事實，業據被告甲○○迭於警詢、偵訊、本院行準備程
    序及審理時均坦承不諱，且其於96年10月16日為警所採取之
    尿液，經送鑑驗結果，確呈嗎啡陽性反應，此有彰化縣警察
    局員林分局委託檢驗尿液代號與真實姓名對照認證單及詮昕
    科技股份有限公司96年10月24日報告編號6A180224號濫用藥
    物尿液檢驗報告各1 紙附卷可稽，而扣案之被告所持有之白
    色粉末1 包（驗餘淨重0.13公克），經送鑑定之結果，確係
    屬第一級毒品海洛因無誤，此有法務部調查局96年11月5 日
    調科壹字第09623076040 號鑑定通知書1 紙在卷可參，且經
    被告供陳在卷；復有扣案之注射針筒1 支可資佐證，則被告
    就其施用第一級毒品海洛因1 次之自白核與事實相符，堪以
    採信。另查，被告曾於90年間因施用毒品案件，裁定令入戒
    治處所施以強制戒治，嗣裁定停止戒治，所餘戒治期間付保
    護管束，再經撤銷停止戒治，令入戒治處所施以殘餘期間之
    強制戒治，迄於92年6 月10日執行完畢釋放，並經本院於91
    年2 月27日，以91年度訴字第53號判處有期徒刑9 月、4 月
    ，應執行有期徒刑1 年確定等情，有臺灣高等法院被告前案
    紀錄表及臺灣彰化地方法院檢察署刑案資料查註紀錄表各一
    份在卷足憑，被告顯係於受強制戒治執行完畢釋放後，5 年
    內再犯毒品危害防制條例第10條第1 項之罪，依同條例第23
    條第2 項規定，應依法論科。綜上所述，本件犯罪事證明確
    ，被告前開犯行洵堪認定。
三、核被告甲○○所為，係犯毒品危害防制條例第10條第1 項之
    施用第一級毒品罪。被告為施用毒品、而持有第一級毒品，
    其持有之低度行為應為施用之高度行為所吸收，不另論罪。
    末查被告甲○○前於94年間，因違反毒品危害防制條例案件
    ，經本院於95年1 月4 日，以94年度訴字第954 號判決，分
    別判處施用第一級毒品有期徒刑8 月、施用第二級毒品有期
    徒刑5 月，應執行刑有期徒刑1 年確定（第一案）；又因竊
    盜案件，經本院於95年7 月24日，以95年度易字第256 號判
    決判處有期徒刑6 月，如易科罰金，以銀元300 元折算1 日
    確定（第二案）；復因違反毒品危害防制條例案件，經本院
    於95年7 月24日，以95年度訴字第945 號判決判處有期徒刑
    8 月（第三案）；上開第二、三案件嗣由本院定其應執行刑
    為有期徒刑1 年1 月確定，再經本院以96年度聲減字第1437
    號裁定減為應執行有期徒刑6 月15日，並與第一案接續執行
    ，而於96年9 月16日因縮短刑期執行完畢，有臺灣高等法院
    被告前案紀錄表及臺灣高等法院在監在押全國紀錄表各1 份
    附卷可稽，被告前受有期徒刑執行完畢，於5 年以內故意再
    犯本件有期徒刑以上之罪，為累犯，應依刑法第47條第1 項
    之規定加重其刑。
四、量刑及沒收部分：爰審酌被告曾因施用毒品經執行強制戒治
    後，仍未能戒斷其施用毒品之惡習，再犯本件施用毒品犯行
    ，足見其雖經強制戒治之治療程序，且前已因施用毒品案件
    ，經法院判處有期徒刑，猶未能戒絕毒品而再次施用，惡行
    非輕，顯未能善體國家設置強制戒治機構，協助毒品施用者
    戒除毒癮之良法美意，惟念及施用毒品本質上係戕害自身健
    康之行為，尚未嚴重破壞社會秩序或侵害他人權益，及其施
    用第一級毒品海洛因之動機、目的、所生危害及犯罪後坦承
    犯行態度尚屬良好等一切情狀，量處如主文所示之刑，以示
    懲儆。另扣案之第一級毒品海洛因1 包（驗餘淨重0.13公克
    ）係屬第一級毒品，為供被告施用毒品所用，不問何人所有
    ，應依毒品危害防制條例第18條第1 項前段規定，沒收銷燬
    之。又扣案之注射針筒1 支，為被告所有且為被告施用第一
    級毒品所用之物，業據被告自承在卷，應依刑法第38條第1
    項第2 款之規定沒收之。
五、據上論斷，應依刑事訴訟法第273 條之1 第1 項、第299 條
    第1 項前段，毒品危害防制條例第10條第1 項、第18條第1
    項前段，刑法第11條、第47條第1 項、第38條第1 項第2 款
    ，判決如主文。
本案經檢察官張聖傳到庭執行職務。
中    華    民    國    97    年    1     月    15    日
                  刑事第二庭          法  官  黃齡玉
以上正本證明與原本無異。
如不服本判決，應於判決送達後10日內，向本院提出上訴書狀，
上訴書狀應「敘述具體上訴理由」，並按他造當事人之人數附繕
本。「切勿逕送上級法院」。
中    華    民    國    97    年    1     月    15    日
                                      書記官  施嘉玫
毒品危害防制條例第10條
施用第一級毒品者，處 6 月以上 5 年以下有期徒刑。
施用第二級毒品者，處 3 年以下有期徒刑。


司法院資訊處製作；財團法人民間司法改革基金會備份。
